【裁判字號】    97,訴,571
【裁判日期】    980521
【裁判案由】    毒品危害防制條例等
【裁判全文】
臺灣士林地方法院刑事判決               97年度訴字第571號
公  訴  人  臺灣士林地方法院檢察署檢察官
被      告  癸○○
                    （現另案於臺灣臺北監獄執行中）
選任辯護人  曾昭牟律師
上列被告因違反毒品危害防制條例等案件，經檢察官提起公訴（
97年度偵字第1438、1624號、97年度偵續一字第22號），本院判
決如下：
    主  文
癸○○共同販賣第二級毒品，未遂，處有期徒刑柒年陸月，扣案
之甲基安非他命肆包（合計含袋驗餘毛重拾肆點肆參玖公克），
除包裝袋外均沒收銷燬，盛裝上開甲基安非他命之包裝袋肆只均
沒收；又共同販賣第二級毒品，玖罪，各處有期徒刑柒年陸月，
如附表一編號2 至10所示販賣第二級毒品不法所得合計新臺幣壹
萬貳仟伍佰元連帶沒收，如全部或一部不能連帶沒收時，以其財
產抵償之，扣案之甲基安非他命肆包（合計含袋驗餘毛重拾肆點
肆參玖公克），除包裝袋外均沒收銷燬，盛裝上開甲基安非他命
之包裝袋肆只均沒收；又販賣第二級毒品，伍罪，各處有期徒刑
柒年陸月，如附表二編號1 至5 所示販賣第二級毒品不法所得合
計新臺幣柒仟元沒收，如全部或一部不能沒收時，以其財產抵償
之，扣案之甲基安非他命肆包（合計含袋驗餘毛重拾肆點肆參玖
公克），除包裝袋外均沒收銷燬，盛裝上開甲基安非他命之包裝
袋肆只均沒收；又轉讓禁藥，拾罪，各處有期徒刑捌月，均減為
有期徒刑肆月。應執行有期徒刑拾肆年，如附表一編號2 至10
所示販賣第二級毒品不法所得合計新臺幣壹萬貳仟伍佰元連帶沒
收，如附表二所示編號1 至5 所示販賣第二級毒品不法所得合計
新臺幣柒仟元沒收，如全部或一部不能沒收或連帶沒收時，以其
財產抵償之，扣案之甲基安非他命肆包（合計含袋驗餘毛重拾肆
點肆參玖公克），除包裝袋外均沒收銷燬，盛裝上開甲基安非他
命之包裝袋肆只均沒收。
    事  實
一、癸○○明知甲基安非他命為毒品危害防制條例所規範之第二
    級毒品及行政院衛生署公告查禁之禁藥，不得持有、販賣、
    轉讓，竟分別為下列犯行：
  (一)與子○○、辛○○（此2 人所涉販賣第二級毒品甲基安非他
    命部分各經最高法院96年度台上字第5793號、臺灣高等法院
    96 年 度上訴字第2566號判決確定）基於共同販賣第二級毒
    品以營利之犯意聯絡，自民國95年8 月初某日起至95年11月
    30日12時40分止，由癸○○負責提供甲基安非他命，子○○
    、辛○○以辛○○所有之0000000000號（起訴書誤載為0000
    000000號）行動電話作為聯繫工具，分別與乙○○（持用00
    00000000號行動電話）、庚○○（持用0000000000號行動電
    話）、丁○○（持用0000000000號行動電話）、丑○○（持
    用0000000000號行動電話）及壬○○（持用0000000000號行
    動電話，起訴書誤載為「張智維」）聯絡販賣毒品事宜，約
    定交易時、地，而於附表一所示之時間、地點，以附表一所
    示之價格，分別販售如附表一所示重量之甲基安非他命予乙○○、庚○○、丁○○、丑○○及壬○○等人（詳細時間、
    地點、價格、數量均詳如附表一所示），交易完成後，子○○、辛○○將各購毒者所付價金之不法所得合計12,500元交
    付癸○○，癸○○則另交付各次交易量約3 分之1 之甲基安
    非他命予子○○、辛○○為利潤。嗣因上述0000000000號行
    動電話號碼為警監聽，司法警察並於95年11月30日12時40
    分許，持臺灣士林地方法院核發之搜索票前往子○○、辛○○位於臺北市○○區○○路199 巷39號5 樓住處執行搜索，
    並扣得子○○所有之分裝袋22個（內有微量甲基安非他命殘
    渣）、吸食器2 組及分裝管2 支等物，並對子○○採集尿液
    送驗後，呈安非他命及甲基安非他命陽性反應，查悉上情。
  (二)又單獨基於販賣第二級毒品以營利之犯意，以自己所使用之
    門號0000000000號行動電話作為聯繫工具，分別與戊○○（
    使用不詳電話）、己○○（使用不詳電話）、丙○○（持用
    0000000000號行動電話或使用公共電話）等人聯絡販賣毒品
    事宜，約定交付價金及第二級毒品甲基安非他命之時、地，
    而於附表二所示之時間、地點，以附表所示之價格，分別販
    售附表二所示重量之甲基安非他命予經如附表所示戊○○、
    己○○、丙○○等人，不法所得共計7千元。
  (三)另基於轉讓第二級毒品安非他命之犯意，於95年11月間，經
    丙○○撥打癸○○所持用之0000000000電話或由癸○○撥打
    丙○○所持用0000000000號行動電話聯繫後，由癸○○攜帶
    安非他命前往丙○○位於臺北縣汐止市○道街53巷14弄4號5
    樓住處，每次以無償提供0.1 公克安非他命之方式，供丙○○施用，共計10次。嗣於95年12月6 日晚間11時許，經警於
    癸○○所駕駛之車號OB-4081 號自小客車內執行搜索，起出
    電子磅秤1 台、分裝袋250 個、吸食器1 組、甲基安非他命
    4 包（合計含袋驗餘毛重14.439公克）及NOKIA 廠牌之0000
    000000號行動電話1 支（含SIM 卡1 張）等物，因而查獲上
    情。
二、案經臺北市政府警察局少年警察隊報告臺灣士林地方法院檢
    察署檢察官偵查起訴。
    理  由
壹、證據能力部分：
一、按被告以外之人於審判外之陳述，雖不符刑事訴訟法第159
    條之1 至第159 條之4 規定，而經當事人於審判程序同意作
    為證據，法院審酌該言詞陳述或書面陳述作成時之情況，認
    為適當者，亦得為證據，同法第159 條之5 第1 項定有明文
    。查本件子○○、辛○○、乙○○、庚○○、丁○○、丑○○、壬○○、戊○○、己○○及丙○○於警詢時所為之陳述
    ，屬被告以外之人於審判外之陳述，亦無刑事訴訟法第159
    條之1 至第159 條之4 所定得為證據之情形，並經被告及辯
    護人不同意以之作為證據（見本院卷第32、35頁），均不得
    作為證據。
二、按被告以外之人於偵查中向檢察官所為之陳述，除顯有不可
    信之情況者外，得為證據，刑事訴訟法第159 條之1 第2 項
    定有明文。本件證人子○○、辛○○、乙○○、庚○○、丁○○、戊○○、己○○及丙○○於偵查中所為之陳述，均經
    檢察官告知偽證處罰及具結義務後請其等具結後陳述，足以
    擔保其等證言可信性，至辯護人雖提出大法官釋字第582 號
    解釋意旨、最高法院96年度台上字第5559 號 判決及相關學
    者見解，爭執偵訊中未保障被告詰問權乙節，惟查大法官釋
    字第582 號解釋係闡明於審判中應保障被告對證人行反對詰
    問權，並非對偵查中反對詰問權之解釋，而上開最高法院判
    決及相關學者見解，並未形成判例，亦非法律規定，尚非當
    然拘束本院，且刑事訴訟法中並無規定於檢察官偵訊證人時
    應給予被告反對詰問之機會，參以檢察官係立於追訴犯罪之
    蒐集證據立場，與法院須中立審判之立場不同，自亦無須賦
    予被告反對詰問之機會，是本院認上開證人於偵訊中之證述
    ，依刑事訴訟法第159 條之1 第2 項，均有證據能力。
三、按被告以外之人於審判外向法官所為之陳述，得為證據，刑
    事訴訟法第159 條之1 第1 項定有明文，是本件子○○、辛○○前於本院96年度訴字第111 號（下稱前案原審）、臺灣
    高等法院96年度上訴字第2566號（下稱前案二審）案件中對
    法官所為之陳述，均得為證據。
四、本件雙方所提出經本院加以審酌之下列相關書面供述證據，
    業經檢察官、被告及辯護人於準備程序均不爭執其證據能力
    並同意作為證據，且於言詞辯論終結前未聲明異議，本院審
    酌該等書面陳述作成之情況，核無違法取證或其他瑕疵，且
    與待證事實具有關聯性，認為以之作為證據為適當，依刑事
    訴訟法第159 條之5 規定，亦得採為證據。
貳、實體部分：
一、前揭事實一、(一)部分：
    訊據被告矢口否認有與子○○、辛○○共同販賣甲基安非他
    命之犯行，辯稱：伊只有和子○○、辛○○集資合買甲基安
    非他命，伊只有拿回自己應得部分供自己施用，沒有自行販
    賣，也未與子○○、辛○○一起販賣云云。經查：
  (一)被告於警詢中陳稱：伊確有使用0000000000號行動電話，但
    伊並沒有販賣甲基安非他命予辛○○或子○○，與該2 人間
    也無仇恨或金錢糾紛，依通訊監察譯文顯示上開電話於如附
    表一編號1 、2 、5 所示之時間（詳見「聯繫經過」欄）有
    與辛○○使用之0000000000號行動電話之通話紀錄，都不是
    辛○○向伊購買毒品的對話等語（見96年度偵字第549 號卷
    【下稱偵卷A 】第7 、9 、11、13頁），於前案偵訊中陳稱
    ：伊確有使用00 00000000 號行動電話與辛○○使用之0000
    000000號行動電話聯絡，都是辛○○打給伊的，她要伊請她
    甲基安非他命或是賣她甲基安非他命，伊不要，但她一直打
    來，伊最後只好同意，依通訊監察譯文顯示伊於95年7 月13
    日與辛○○之通話內提到的「1 件」（按：見偵卷A 第49頁
    ）就是指安非他命，但伊實際上未赴約；依通訊監察譯文顯
    示95年8 月3 日伊與辛○○間之通話提到的「2 片」（按：
    見偵卷A 第50頁）是伊向他們借2 片CD，不是指甲基安非他
    命；依通訊監察譯文顯示伊於95年8 月9 日與辛○○之通話
    內提到的「1 套」（按：見偵卷A 第54頁）是指布袋戲的VC
    D ，不是甲基安非他命；辛○○、子○○不會聯絡其他人向
    伊購買甲基安非他命，伊都是買來自己施用的等語（見95年
    度偵字第15060 號卷二【下稱偵卷B 】第13、15頁），於前
    案審理中陳稱：伊有使用0000000000號行動電話與辛○○使
    用之0000000000號行動電話聯絡，但伊沒有與辛○○、子○○共同販賣甲基安非他命，如附表一編號1 、2 、5 所示的
    通訊監察譯文伊都看過了，這些都伊和他們隨便講一些有的
    沒有的，裡面提到的「1 件」、「1 套」是指什麼伊已忘記
    了，「2 片」是指VCD 等語（見前案原審卷第121 至123 頁
    ），於本院準備程序、審理中陳稱：伊只有和子○○、辛○○合資買甲基安非他命1 、2 次，有時候辛○○會跟伊一起
    去向別人買甲基安非他命，伊拿了自己應得的部分後，只有
    供自己施用，他們的部分他們如何處理伊不知道，也不知道
    他們有拿去賣給別人，伊沒有與該2 人共同販賣甲基安非他
    命等語（見本院卷第31、299 、300 頁），觀其歷次陳述，
    於警詢中先全盤否認與辛○○、子○○間有任何關於甲基安
    非他命之往來，亦稱無金錢糾紛，嗣於偵訊中則改稱辛○○
    有要求伊請她或賣她安非他命，95年7 月13日與辛○○通話
    中提到的「1 件」就是指安非他命，至本院訊問中另陳稱其
    是與辛○○、子○○合資購買安非他命，並無共同販賣云云
    ，前後反覆不一，顯係心存僥倖，於初始警詢中全盤否認，
    待偵審事證揭露，始逐步坦承部分事實，是其最終稱僅有合
    資購買，並無共同販賣云云，仍有圖卸之虞，尚難遽採。
  (二)證人辛○○於偵訊中證稱：伊自95年7 月間至11月間與子○○販賣給乙○○等人的甲基安非他命，都是向被告買的，若
    有購毒者撥打伊及子○○共用的0000000000號行動電話向伊
    要求購買甲基安非他命，伊就打電話叫被告過來，被告就會
    帶著甲基安非他命過來，完成交易後，伊會把乙○○他們給
    的錢交給被告，被告會拿交易量的3 分之1 給伊施用；95年
    7 月13日的通訊監察譯文顯示伊跟被告間之通話，是伊跟他
    說要1 千元的甲基安非他命，95年8 月3 日的通訊監察譯文
    則是伊跟被告說要2 片即2 千元的甲基安非他命，95年8 月
    27日的通訊監察譯文是伊跟被告說要1 公克的甲基安非他命
    伊等語（見95年度偵字第15 060號卷一【下稱偵卷C 】第
    152 、167 頁、97年度偵字第1624號卷【下稱偵卷D 】第19
    至21頁），於前案原審中則先陳稱：伊沒有販賣甲基安非他
    命給乙○○等人，有時候他們會跟伊一起出錢向被告拿毒品
    ，有時候是乙○○他們打電話給伊，伊再打電話給被告，被
    告到了之後伊再跟乙○○等人拿錢，錢拿給被告，被告把毒
    品給伊之後，伊再拿給乙○○等人（見前案原審卷第12頁）
    ，後稱：伊是與乙○○等人合資向被告拿甲基安非他命，乙○○他們把錢交給伊，伊去跟被告買，買回來之後再分給乙○○他們（見前案原審卷第53頁），再稱：伊承認有販賣甲
    基安非他命給乙○○等人，每次交易後被告會拿交易量的三
    分之一給伊及辛○○施用（見前案原審卷第71、72頁），於
    前案二審中則稱：伊的甲基安非他命都是被告交給伊的，乙○○等人要安非他命的話，伊會打電話給被告，被告會拿安
    非他命過來給伊，伊幫他賣，賣的錢給被告，之後被告會拿
    3 分之1 的甲基安非他命給伊當代價等語（見前案二審卷第
    75 頁 背面、第76頁），於本院審理中證稱：伊從95年初認
    識被告，伊有使用過0000000000號行動電話，通訊監察譯文
    顯示0000000000號行動電話於95年7 月13日上午8 時57分36
    秒、95年8 月3 日下午3 時49分46秒及95年10月15日上午2
    時43 分29 秒、3 時1 分2 秒與0000000000號行動電話之間
    的對話、95年8 月5 日22時42分44秒、22時22分44秒與0000
    000000號行動電話間之對話、95年8 月9 日下午11時52分18
    秒與0000000000號行動電話間之通話、95年8 月10日2 時12
    分33秒與0000000000行動電話之間的通話、95年8 月27日上
    午11時49分20秒與0000000000行動電話間之對話，確實分別
    是伊與乙○○、庚○○、丁○○、丑○○、壬○○之通話，
    是他們要向伊買甲基安非他命，因時間已久，伊已忘了通話
    內容的意思，但伊確實如前案判決之認定，有於95年7 月13
    日、8 月3 日、10月7 日、10月15日分別賣1000元、2000元
    、1000元、1000元甲基安非他命給乙○○、於95年8 月3 日
    、8 月10日、11月12日分別賣1000元、1000元、1000元甲基
    安非他命給庚○○、於95年8 月5 日賣1000元甲基安非他命
    給丁○○、於95年8 月9 日賣3500元安非他命給丑○○、於
    95年8 月27日賣1000元甲基安非他命給壬○○，平均大概每
    0.2 公克甲基安非他命賣1000元，都是乙○○他們先打電話
    給伊說要買甲基安非他命，伊就打電話給被告，向被告拿取
    安非他命來賣給乙○○等人，被告有時候會帶伊三重、汐止
    一帶去找2 、3 個伊不認識的人拿甲基安非他命，如果乙○○等買家有先付錢給伊，伊就會先把買家的錢付給該不認識
    之人，但若買家沒先付錢，因伊身上也沒錢，所以甲基安非
    他命的錢就不是伊付的，至於是不是被告付的伊就不知道，
    之後伊就把甲基安非他命帶回來交給買家，買家付的錢伊就
    交給被告，但被告可能是再交給那個不認識的人；也有時候
    是被告直接拿甲基安非他命過來伊家樓下給伊，伊再把甲基
    安非他命交給乙○○他們，因為乙○○他們是伊的朋友，跟
    伊比較熟，所以交易都是透過伊，不會直接撥電話跟被告買
    ，但交易時被告也會在場；有時交貨時伊不在，就由子○○
    去跟被告聯繫，交易時被告都會讓伊或子○○從中抽取3 分
    之1 的量來施用，但不會讓買家看到，也不一定每次交易都
    有抽，沒有抽的時候，伊就只是純粹替買家通知被告有要毒
    品交易，被告就過來等語（見本院卷第141 至150 頁）。
  (三)證人子○○於偵訊中證稱：伊自95年7 月間至11月間與辛○○販賣給乙○○等人的甲基安非他命，都是向被告買的，若
    有購毒者撥打伊與辛○○共用的0000000000號行動電話向伊
    要求購買安非他命，伊就打電話叫被告來伊的住處樓下跟購
    毒者接洽，被告就會開車過來，把甲基安非他命給伊，伊再
    轉交給要買的朋友，那些朋友交給伊或辛○○的錢伊再交給
    被告，每次交易被告會抽3 分之1 的甲基安非他命給伊施用
    當利潤；乙○○於95年10年7 日2 時47分有撥打上開電話給
    伊，要伊幫他問看看有無甲基安非他命，伊就打電話給被告
    ，要被告過來，之後乙○○來伊南港重陽路住處樓下，被告
    與乙○○就直接接洽；庚○○於95年11月12日先打給伊，問
    伊現在有無甲基安非他命，伊說有，問他要不要，當時伊已
    和被告聯絡上了，之後被告及庚○○都過來伊家樓下，由他
    們2 人直接接洽；會約在伊家樓下是因為這樣被告才知道對
    方長什麼樣子，且被告不會把他的電話留給購毒者，一定要
    透過伊在中間聯繫等語（見偵卷C 第152 、170 至174 頁、
    偵卷D 第10、11頁），於前案原審中則先陳稱：伊不承認販
    賣甲基安非他命，是乙○○等人打電話與伊聯繫，表示要買
    安非他命，伊和辛○○才打電話給被告，說要毒品，被告就
    過來，伊就跟乙○○等人拿錢，跟被告拿毒品，錢給被告，
    毒品再拿給乙○○等人，乙○○等人拿到毒品就走了，都是
    一手交錢、一手交貨（見前案原審卷第12頁），後稱：伊是
    與乙○○等人合資向被告拿甲基安非他命，拿回來之後再跟
    乙○○等人平分，不是伊販賣給乙○○等人的（見前案原審
    卷第53頁），再稱：伊承認有販賣甲基安非他命給乙○○等
    人，每次交易後被告會拿交易量的三分之一給伊及辛○○施
    用（見前案原審卷第71頁），於前案二審中則稱：伊的安非
    他命都是被告交給伊的，乙○○等人要甲基安非他命的話，
    伊會打電話給被告，被告會拿甲基安非他命過來給伊，伊幫
    他賣，賣的錢給被告，之後被告會拿3 分之1 的甲基安非他
    命給伊當代價等語（見前案二審卷第75頁背面），於本院審
    理中證稱：因乙○○、庚○○、丁○○、丑○○、壬○○要
    買甲基安非他命，伊有叫被告幫伊拿甲基安非他命，因被告
    不讓伊知道貨源，伊不知道被告是向誰買甲基安非他命，有
    時候是被告先付錢給上游，買到甲基安非他命後拿到伊位於
    臺北市○○區○○路199 巷39號5 樓之住處樓下給伊，伊就
    先拿自己的錢給被告，於交付甲基安非他命給乙○○等人時
    再向他們收錢，有時被告不夠錢時，會問伊這邊有沒有錢，
    叫伊跟他一起去買，這樣比較便宜，也有過乙○○等買家先
    付錢給伊，被告就會先過來伊家樓下，伊先拿錢給被告，被
    告去買了安非他命之後，再第二趟拿到伊家樓下給伊，之後
    伊再在伊家樓下交給買家，但伊都不會讓被告及買家碰面；
    伊不知道被告是向誰買甲基安非他命，也不知道被告有無賺
    伊的錢；因為伊有出錢與被告合資一起買甲基安非他命，所
    以有時乙○○等買家打電話來時，伊身上剛好有甲基安非他
    命，就會賣給他們，沒有先打電話跟被告要；至於95年8 月
    3 日下午5 時9 分50秒、5 時11分57秒之通訊監察譯文顯示
    伊與0000000000持用人間之通話內容，伊已不太記得，伊當
    天好像有與該電話持有人見面，但忘記見面做何事；95年11
    月12日下午11時44分27秒、同日23時58分0 秒之通訊監察譯
    文顯示伊與000000 0000 持用人間之通話內容，應該是對方
    要買甲基安非他命，伊當天好像也有跟對方見面，但忘記見
    面做何事；伊之前在偵查、地院、高院審理中記憶較清楚，
    所言均實在；一開始在警詢時，警察先跟伊說本案甲基安非
    他命是否是伊向「小傑」購得，或由「小傑」所交付，並有
    拿「小傑」的口卡給伊看，伊一看照片就知道「小傑」就是
    被告，故伊能指認出來等語（見本院卷第151 至160 、162
    頁）。
  (四)證人乙○○於偵訊中證稱：伊從95年7 月以後聽朋友說子○○、辛○○有在賣甲基安非他命，伊就向他們購買，每1 千
    元0.15公克，伊約買過4 次，每次都買1 千或2 千元，95年
    7 月13日通訊監察譯文是伊向辛○○購買1 張即1 千元的甲
    基安非他命，伊到她家樓下取貨，但後來等太久，伊沒拿到
    甲基安非他命就先走掉了，95年8 月3 日的通訊監察譯文是
    子○○要拿甲基安非他命給伊，這次伊有買到；95年10年7
    日的通訊監察譯文是伊打電話給辛○○，要買1 千元的甲基
    安非他命，但通話的對象是子○○，有時候辛○○的電話是
    子○○接的，後來當天有無買到甲基安非他命伊忘記了；95
    年10月15日的通訊監察譯文是辛○○要賣1 千元的甲基安非
    他命給伊，但伊身上沒有那麼多現金，她說沒關係，等有錢
    再付，這次伊有拿到甲基安非他命等語（見偵卷B 第107 至
    110 頁），於本院審理中證稱：伊之前沒有見過被告，認識
    辛○○及子○○，伊於95年間有使用0000000000號行動電話
    ，當時辛○○的行動電話是0000000000號，伊有於95年間向
    辛○○、子○○買過甲基安非他命，詳細的日期伊已忘記，
    大約是在95年7 月、8 月各1 次、10月2 次，共4 次，每次
    都買1000元、2000元或3000元，伊會先打電話問辛○○或子
    ○○有沒有甲基安非他命，交貨地點就固定在他們當時位於
    內湖環山路的住處樓下，由辛○○或子○○拿甲基安非他命
    給伊，伊會當場付錢給他們，也有過本來要買，但因時間等
    不及，伊要上班等不了，就沒買先走了；伊之前沒有見過被
    告，沒有跟被告買過甲基安非他命，也不知道辛○○的甲基
    安非他命來源；卷附通訊監察譯文顯示於95年7 月13日9 時
    13 分57 秒、95年8 月3 日下午3 時49分46秒、95年10月7
    日2時47 分、95年10月15日2 時43分29秒及同日3 時1 分2
    秒伊的行動電話與辛○○的行動電話間之通話，應該就是伊
    向辛○○或子○○買甲基安非他命2000元、2000元、1000元
    、1000元的通話，95年7 月13日那次後來有無買到甲基安非
    他命伊已忘記，但後面幾次都有買到等語（見本院卷第209
    至216 頁）。
  (五)證人庚○○於偵訊中證稱：子○○從95年6 、7 月開始一直
    撥打伊使用之門號0000000000號行動電話，問伊要不要買甲
    基安非他命，之後95年8 月3 日的通訊監察譯文顯示伊與子
    ○○之通話，就是伊問子○○有沒有甲基安非他命，他說保
    證有，之後伊就到子○○位於南港住處樓下，向子○○以1
    千元購買0.2 公克之甲基安非他命；95年8 月10日的通訊監
    察譯文也是伊向子○○購買1 張即1 千元的甲基安非他命
    0.2 公克；95年11月10日的通訊監察譯文是子○○打電話給
    伊，問伊要否拿甲基安非他命，當時伊已在他家樓下，就叫
    他5 分鐘之後下來，這次也是買1 千元0.2 公克的甲基安非
    他命；伊向子○○買甲基安非他命時，有時辛○○也在場，
    伊也看過被告在場，有幾次子○○下樓時身上沒有甲基安非
    他命，叫伊在一旁等他回來，他就走到距離他家約300 公尺
    處的便利商店，向開車過來的被告拿甲基安非他命等語（見
    偵卷B 第103 至105 頁），於本院審理中證稱：伊在今日之
    前並未見過被告，伊於95年間是使用0000000000號行動電話
    ，且有向辛○○、子○○購買甲基安非他命，通訊監察譯文
    顯示上開行動電話於95年8 月3 日下午5 時9 分50秒及17時
    11 分57 秒、95年8 月10日上午2 時12分33秒、95年11月12
    日23 時44 分27秒及23時58分0 秒與0000000000號行動電話
    之對話，都是伊要向子○○、辛○○買甲基安非他命，這3
    天伊也確實都有買到1 千元約0.2 至0.3 公克的甲基安非他
    命，都是在打完電話約30分鐘以內，子○○或辛○○在他們
    位於南港的住處樓下拿給伊的，伊都當場把1 千元付給他們
    ；子○○、辛○○沒有在電話中跟伊說過他們的毒品是向別
    人拿的，但偶爾有幾次是伊到他家樓下，伊跟他會在那邊等
    ，等到有一台車開過來，子○○說開車的人是「小傑」，就
    叫伊在他家樓下旁邊的小公園這邊等一下，他自己過馬路去
    那台車那邊拿甲基安非他命回來再給伊，然後伊就回家，但
    因距離很遠，伊看不清楚車上的「小傑」是否為被告，也無
    法辨認車型、車上之人的性別，至於到底幾次這種情形我忘
    記了，也有時候是子○○自己直接把甲基安非他命拿給伊；
    伊之前沒見過被告，之前在偵訊中稱該「小傑」就是被告，
    是因為當時伊跟子○○、辛○○3 人一起在檢察官那邊開庭
    ，他們二個先向檢察官說他們是向被告拿東西，且伊確曾看
    過子○○向上開車內之人拿取甲基安非他命，所以伊認為「
    小傑」就是被告等語（見本院卷第217 至224 頁）。
  (六)證人丁○○於偵訊中證稱：伊從97年7 月上旬開始施用甲基
    安非他命，因伊認識辛○○，有聽說她有辦法拿到甲基安非
    他命，伊就以自己使用的0000000000號行動電話撥打辛○○
    的電話和她聯絡，95年8 月5 日的通訊監察譯文顯示伊與辛○○之通話，就是伊要向她買甲基安非他命，詢問每個價格
    之重量、有無含袋等情，通話後伊有到子○○位於南港重陽
    路的住處樓下，當天本來要買2 千元的甲基安非他命，但後
    來只有買1 千元，約0.2 公克，是辛○○直接拿給伊等語（
    見偵卷B 第105 、106 頁），於本院審理中證稱：伊於95年
    間是使用00000000 00 號行動電話，伊有於95年間向辛○○
    、子○○買過甲基安非他命，通訊監察譯文顯示上開行動電
    話於95年8 月5 日4 時32分19秒、22時42分44秒與00000000
    00號行動電話間之對話，就是伊向辛○○買安非他命3 千5
    百元約1 公克，一開始辛○○說她那邊不夠，只剩2 千元的
    ，如果伊要1 公克的話，她要找別人拿甲基安非他命，後來
    這次伊只有買甲基安非他命0.2 公克1000元，距離該通話時
    間約半小時，伊到她位於南港住處附近的便利商店取貨，到
    的時候辛○○馬上拿甲基安非他命給伊，不需要再等候，但
    伊不知道辛○○的住處究竟在哪裡等語（見本院卷第225 至
    230 頁）。
  (七)證人丑○○（未於偵訊中證述）於本院審理中證稱：伊之前
    沒有見過被告，伊於95年間使用0000000000號行動電話，有
    向辛○○買過3500元1 公克的甲基安非他命，詳細日期不記
    得，但通訊監察譯文顯示上開行動電話於95年8 月9 日23時
    52 分18 秒、23時54分50秒與0000000000號行動電話間的對
    話，應該就是上開伊向辛○○買3500元甲基安非他命的對話
    等語（見本院卷第231 、232 、237 頁）；證人壬○○（未
    於偵訊中證述）於本院審理中亦證稱：伊於95年間有使用過
    0000000000號行動電話，此行動電話於95年8 月27日上午11
    時49分20秒、95年8 月27日上午11時52分23秒與0000000000
    號行動電話的對話內容，是伊向辛○○買1000元之甲基安非
    他命，伊當天在辛○○位於內湖住處樓下等了10幾分鐘，後
    來確實有買到，伊也有拿錢給辛○○，在伊等候過程中，沒
    有注意有無其他人上樓，就算有其他人上樓伊也不認識，因
    為伊只認識辛○○，不認識被告，故無法確定被告當天有無
    上樓等語（見本院卷第238 至242 頁）。
  (八)綜觀上開各證人所言，就辛○○、子○○確於如附表一所示
    之時地販賣如附表一所示之甲基安非他命予乙○○、庚○○
    、丁○○、丑○○及壬○○之事實，均互核相符，並有辛○○、子○○共用之0000000000號行動電話於如附表所示時間
    與各該購毒者所使用行動電話間之通訊監察譯文附卷可稽（
    見偵卷A 第49至55、66、67、74、77、78、90頁），而證人
    辛○○、子○○均明確證稱經乙○○等購毒者向其等接洽後
    ，其等即聯絡被告，由被告負責向上游購買甲基安非他命，
    並攜至其等住處樓下，由其等收取後交予購毒者，於購毒者
    交付金錢後，其等再交給被告，被告會提供其等每次交易量
    3 分之1 之甲基安非他命作為報酬等語明確，並互核一致，
    亦與證人庚○○證稱於前往子○○住處樓下進行毒品交易時
    ，曾看過一部由「小傑」駕駛之車輛，子○○是叫伊在附近
    公園等一下，自己前往向該車輛上之人拿取甲基安非他命，
    再拿過來賣給伊等語相符，參以依附表一編號1 、2 、5 所
    示之「聯繫經過」欄顯示，辛○○確均於接獲購毒者表明欲
    購毒之電話後，旋與被告聯絡取得甲基安非他命，再聯絡購
    毒者以進行交易等情，顯見本件辛○○、子○○係負責居中
    聯絡、與購毒者當面進行交易，被告則負責向不詳成年人士
    取得甲基安非他命，再攜往辛○○、子○○之住處交由該2
    人轉交予購毒者，待該2 人將購毒者所付金錢交予被告後，
    被告並會直接給付交易量3 分之1 之甲基安非他命予辛○○
    、子○○作為報酬，再將該等販毒所得自行運用，顯見被告
    與辛○○、子○○間，確具有販賣甲基安非他命以牟利之犯
    意聯絡及行為分擔無疑；至證人子○○雖證稱有時伊身上還
    有甲基安非他命，所以會直接販賣給購毒者，不會先找被告
    拿等語，惟亦陳稱該等甲基安非他命來源依然是伊與被告一
    同購得，是因為有時候被告不夠錢，所以會叫伊一起出錢去
    買甲基安非他命，但伊都沒看過被告是向誰買等語，顯見此
    部分子○○所販賣之甲基安非他命，仍係經由被告向不詳成
    年人士取得後，再行交付予子○○伺機販售，雖於該次販賣
    予購毒者之行為分工上並未直接經過被告，而係由子○○直
    接販賣，惟毒品來源仍係由被告負責提供，再交予子○○與
    買家直接交易，自仍屬上開被告、辛○○與子○○間之共同
    販賣甲基安非他命犯意聯絡範圍內，不足為有利被告之認定
    。
  (九)至本件雖因被告否認犯行，無法究明其向不詳成年人士販入
    甲基安非他命之成本價格，而無法確知其前揭販賣甲基安非
    他命所得之實際利潤，然販賣毒品因係違法行為，非可公然
    為之，亦無公定價格，容易分裝並增減份量，而每次買賣之
    價量，可能隨時依雙方關係深淺、資力、需求量及對行情之
    認知、來源是否充裕、查緝是否嚴緊、購買者被查獲時供述
    購買對象之可能風險之評估等，而異其標準，非可一概而論
    ，從而販賣之利得，除行為人就販賣之價量俱臻明確供述外
    ，委難察得實情，然販賣之人從價差或量差中牟利之方式雖
    異，其意圖營利之販賣行為則同一，復衡以近年來毒品之濫
    用，危害國民健康與社會安定日益嚴重，治安機關對於販賣
    毒品之犯罪行為，無不嚴加查緝，已使毒品不易取得且物稀
    價昂，衡情販毒者豈有甘冒被取締移送法辦判處重刑之危險
    而以原價轉讓毒品之理，是其販入之價格必較其出售之價格
    為低，而有從中賺取買賣價差牟利之意圖及事實，應屬合理
    認定（最高法院98年度台上字第1424號判決意旨參照）。衡
    諸常情，若被告無利可圖，自無可能甘冒遭查緝之風險，多
    次於接獲辛○○之電話聯絡表明需要甲基安非他命後，即攜
    帶甲基安非他命前往辛○○住處樓下之理，足證被告確係基
    於營利之意圖而為上開犯行甚明。
  (十)綜上，足證被告前揭所辯，洵屬事後卸責之詞，不足採信，
    此部分事證已臻明確，其犯行堪予認定。
二、前揭事實一、(二)部分：
  (一)被告於警詢、偵訊中均陳稱：伊確於95年12月6 日在臺北縣
    汐止市○○街332 號前經警查獲，並經警在伊所駕駛之車上
    搜得本件扣案之電子磅秤1 台、分裝袋250 個、吸食器1 組
    、安非他命4 包（合計含袋驗餘毛重14.439公克）及NO
    KIA 廠牌之0000000000號行動電話1 支，這些物品都是伊所
    有，是伊自己要施用甲基安非他命所用，伊沒有販賣甲基安
    非他命予他人；戊○○雖曾於95年10月中旬與伊聯絡2 次，
    跟伊相約要購買甲基安非他命，但是伊都沒有去，也不知道
    他是向誰買；伊也不曾於95年12月2 日中午在五股的全國加
    油站賣甲基安非他命0. 2公克給己○○，伊與戊○○、己○○2 人並無仇恨或糾紛；伊不認識丙○○，也未於95年11月
    、12月間在臺北縣汐止市○○路○段之四海加油站販賣甲基
    安非他命給丙○○，但丙○○曾於95年10月、11月間聯絡伊
    ，要向伊買毒品，但伊沒賣給他等語（見95年度偵字第1542
    9 卷【下稱偵卷E 】第11、13、14、103 至105 頁、96 年
    度偵字第4590號卷【下稱偵卷F 】第4 、34頁），於本院準
    備程序、審理中陳稱：伊認識己○○、戊○○及丙○○，但
    都不熟，伊沒有販賣甲基安非他命給此3 人，只曾經和丙○○在伊車上一起施用各自買來的毒品；伊很討厭己○○、戊○○，他們2 人也不喜歡伊，伊心理很討厭他們，但實際上
    沒有發生什麼衝突或糾紛，伊想要打他們但找不到他們，至
    於伊與丙○○則沒有糾紛等語（見本院卷第31、301 、302
    頁），觀其所言，其於初始警詢中先稱不認識丙○○，嗣改
    稱丙○○曾於95年10、11月間與伊聯絡要購買毒品，伊並曾
    與丙○○同車施用毒品等語，供述顯有矛盾，且其稱戊○○
    雖曾與伊聯絡2 次，跟伊相約要買甲基安非他命，但伊都沒
    有去，不知他向誰買云云，惟衡情毒品買賣係不法犯罪，毒
    品供應者為躲避警方查緝，若有不熟識之新買家前來接洽，
    必極為警戒，是舊買家縱欲與友人一同向賣方購買毒品，亦
    必邀集交情極佳之密友，或賣方亦熟識之人，以免徒增賣方
    疑慮而害及交易安全，本件被告既自承與戊○○互相討厭，
    感情不睦，亦非熟識友人，若謂戊○○仍邀被告一同向他人
    購買甲基安非他命，且被告亦不知悉該賣家為何人，實與常
    情未合，自難認其前揭辯解可採。
  (二)證人戊○○於偵訊中證稱：伊95年7 月間開始施用甲基安非
    他命，伊經由弟弟己○○而認識被告，曾向被告買過2 次甲
    基安非他命，地點都是在南港科學園區○○○路口的7-11便
    利商店，第1 次是於95年10月中旬，買了3000元甲基安非他
    命約0.8 公克，第2 次是95年11月中旬買了2000元甲基安非
    他命約0.5 公克，伊都是撥打被告使用之0000000000號行動
    電話與他聯絡，被告都是開一部深藍色喜美轎車跟伊交易等
    語（見偵卷E 第107 、108 頁）；證人己○○於偵訊中證稱
    ：伊於95年6 月時經由朋友介紹認識被告，後來知道他有賣
    甲基安非他命，就於95年12月2 日中午11時許，在五股交流
    道往新莊方向的一間全國加油站向被告買過1 次1 千元的甲
    基安非他命約0.2 公克，伊是撥打被告的行動電話00000000
    00行動電話跟他聯絡，跟他說伊要買多少，約在上開加油站
    ，被告就開一部深藍色的喜美轎車過來，伊拿1千 元給他，
    他就拿甲基安非他命給伊；伊有把被告的電話給伊哥哥戊○○，叫他要買的話自己去向被告買等語（見偵卷E 第107 頁
    背面、偵卷D 第50至52頁）。
  (三)證人丙○○於偵訊中證稱：伊有於95年11月撥打被告的行動
    電話，約在四海加油站，以每次500 元之價格向被告買過1
    、2 次甲基安非他命，每次的重量伊不清楚，都是一小包，
    伊是經由朋友知悉被告有販賣安非他命，伊與被告沒有結怨
    ，現在也沒有聯絡了等語（見97年度偵續字第3 號卷【下稱
    偵續卷】第31、32頁）於本院審理中證稱：伊是在約3 、4
    年前認識被告，見過2 、3 次而已，95年間伊有施用甲基安
    非他命，在95年以前伊只有自己一個人施用，95年年尾的幾
    個月中伊曾與被告一起施用甲基安非他命10幾次，是被告來
    伊住處找伊，並請伊一起施用被告自己的甲基安非他命；伊
    沒有跟被告買甲基安非他命，是之前被告有時要去拿甲基安
    非他命，錢不夠，有跟伊借錢2 、3 次，每次金額約500 、
    1000元，被告說要用甲基安非他命來抵，伊說也可以，通常
    他欠我5 百元，伊就跟他拿5 百元的甲基安非他命，主要被
    告也是去跟別人拿甲基安非他命，直接跟被告要的話，被告
    會請伊等語（見本院卷第165 至167 頁）；惟嗣已明確證稱
    ：伊之前於偵訊中確有說過被告有於95年11月間在四海加油
    站以5 百元賣給伊甲基安非他命1 、2 次，5 百元買一小包
    ，且伊所言屬實，這2 次伊都是以公共電話撥打被告的行動
    電話，約在汐止、南港交界，在南港科學園區旁邊的四海加
    油站向被告買2 次甲基安非他命，每次各500 元等語（見本
    院卷第169 、173 、174 頁）。
  (四)綜觀上開各證人所言，就其等均係經由友人介紹而知悉被告
    有販賣甲基安非他命，即於95年10月至12月間撥打被告使用
    之0000000000號行動電話，向被告購買甲基安非他命，且被
    告均係駕駛一部深色喜美自小客車至約定地點完成交易等情
    ，互核相符，證人己○○、戊○○並於警方提供9 名嫌犯彩
    色照片供指認時，明確指認其中編號7 之人（按：即被告）
    即為上開販賣甲基安非他命予其等之人（見偵卷E 第65頁指
    認照片），被告前揭亦自承與此3 名證人均無實際衝突或糾
    紛，該3 名證人自無理由無故誣陷被告，堪認上開證人證言
    屬實，又本件扣案之甲基安非他命4 包（驗餘毛重14.439公
    克），經送請台灣檢驗科技股份有限公司檢驗結果，確檢出
    甲基安非他命成分，有該公司96年4 月9 日濫用藥物檢驗報
    告1 紙在卷可稽（見本院卷第275 、278 頁），參以查扣之
    電子磅秤1 台、分裝袋250 個等物，均有被告所有，據其供
    承無訛，其雖辯稱係供自身施用毒品所用，惟扣案之甲基安
    非他命合計已逾14公克，數量非微，參以扣案之大量分裝袋
    及電子磅秤，顯見此等物品均係被告供販賣安非他命所用之
    物無疑，自難為有利被告之認定。
  (五)至被告前揭販賣甲基安非他命所得之實際利潤，雖因被告否
    認犯行而無法查知，惟參照前揭理由貳、一、(九)之說明，被
    告實不可能於無利可圖之情形下，甘冒遭查緝之風險，而為
    上開毒品交易行為，堪認其確具有營利之意圖無疑。
  (六)綜上，足證被告前揭所辯，洵屬事後卸責之詞，不足採信，
    此部分事證已臻明確，其犯行堪予認定。
三、前揭事實一、(三)部分：
    被告於本院準備程序、審理中（於警詢及偵訊中均未提及此
    部分犯行）固辯稱：伊只有與丙○○在伊的車上一起施用各
    自出錢買來的毒品，伊沒有轉讓甲基安非他命給丙○○，伊
    自己施用都不夠了，且伊與丙○○交情也不深，伊不會轉讓
    毒品給他等語（見本院卷第31、175 、302 頁），惟查：
  (一)證人丙○○於偵訊中證稱：從被告於95年12月間被警方查獲
    時回溯約3 個月前開始，被告會帶甲基安非他命及吸食器過
    來伊位於汐止市○道街53巷14弄4 號5 樓之住處，伊就和被
    告一起施用甲基安非他命，每次約0.1 公克，被告沒有向伊
    收取費用等語（見偵卷D 第54、55頁），於本院審理中亦證
    稱：95年間伊有施用甲基安非他命，在95年以前伊只有自己
    一個人施用，95年年尾的幾個月中伊曾與被告一起施用甲基
    安非他命10幾次，是被告來伊住處找伊，並請伊一起施用被
    告自己的甲基安非他命等語明確（見本院卷第165 、166 頁
    ），核其前後所言，均甚相符，被告復自承與證人丙○○並
    無仇怨（見本院卷第30 1頁），證人丙○○自無理由無故誣
    陷被告，堪認其證言屬實。
  (二)被告雖質以其與丙○○交情不深，不可能請丙○○施用價值
    不匪之甲基安非他命，惟查，被告亦曾販賣甲基安非他命予
    證人丙○○2 次之事實，業如前述，參以證人丙○○於偵訊
    及本院審理中另證稱：伊有時會幫朋友向被告買甲基安非他
    命，每次買1 、2 千元，被告會駕駛喜美自小客車搭載2 、
    3 個男子到約定地點，伊就從該車副駕駛座的窗戶把錢交給
    被告或坐在副駕駛座上的男子，車上的其他男子就會把甲基
    安非他命交給伊等語（見偵卷D 第56頁、本院卷第168 、17
    0 頁），顯見丙○○亦另有居間介紹他人向被告或被告友人
    交易甲基安非他命之情事（此部分未據起訴），被告或為鞏
    固客源，或為酬謝買家，而願無償轉讓少量安非他命予證人
    丙○○，亦非難以想像，自不足為有利被告之認定。
  (三)從而，被告前揭所辯，殊難置採，此部分犯行亦堪認定。
四、按甲基安非他命及安非他命均係毒品危害防制條例第2 條第
    2 項第2 款所定之第二級毒品，不得非法販賣。次按安非他
    命類業經行政院衛生署於69年12月8 日以衛署藥字第301124
    號公告自69年12月8 日起禁止輸入、製造，自70年6 月1 日
    起禁止販賣，並於75年7 月11日衛署藥字第597627號公告一
    概禁止使用，此有該等函文可查，自屬藥事法所規範之禁藥
    。又毒品危害防制條例第8 條第2 項之轉讓第二級毒品罪及
    藥事法第83條第1 項之轉讓禁藥罪，同有處罰之規定，而毒
    品危害防制條例第8 條第6 項規定，轉讓毒品達一定數量者
    ，加重其刑至2 分之1 ，其標準由行政院定之。依行政院於
    93年1 月7 日發布之「轉讓持有毒品加重其刑之數量標準」
    第2 條規定：「轉讓、持有毒品達一定數量者，加重其刑至
    2 分之1 ，其標準如下：一、第一級毒品：淨重5 公克以上
    。二、第二級毒品：淨重10公克以上。：：前項所稱淨重，
    指除去包裝後之毒品重量。」。本件被告轉讓甲基安非他命
    予丙○○之數量為每次0.1 公克共計10次，尚未達加重刑罰
    之標準，則毒品危害防制條例第8 條第2 項於92年7 月9 日
    總統令修正公布，於93年1 月9 日施行，該條項之轉讓第二
    級毒品罪之法定最重本刑為有期徒刑5 年，被告無法定加重
    其刑之事由，而藥事法第83條第1 項之轉讓禁藥罪，係於93
    年4 月21日修正公布，同年月23日施行，其法定最重本刑為
    有期徒刑7 年，2 者相較，後者為後法且為重罪，依法條競
    合關係，應適用較重之後法論以藥事法第83條第1 項之轉讓
    禁藥罪。又本件如附表編號1 所示販賣毒品犯行，因乙○○
    不耐久候離去約定地點而未完成交易，已如前述，然依監聽
    譯文表所示，共犯辛○○向乙○○表示：「等一下我朋友就
    直接給你，我朋友就直接要走了。」（見偵卷C 第95頁），
    顯見被告、辛○○及子○○與乙○○已就買賣毒品之內容意
    思表示一致，且已與被告依約備妥毒品前往交付，即已基於
    營利意圖著手販毒行為之實施，惟未生賣出毒品結果，該次
    犯行尚屬未遂。核被告於事實一、(一)中如附表編號1 所為，
    係犯毒品危害防制條例第4 條第2 項、第6 項販賣第二級毒
    品未遂罪，於事實一、(一)附表一編號2 至10及(二)附表二編號
    1 至5 所為，均係犯毒品危害防制條例第4 條第2 項販賣第
    二級毒品既遂罪，於事實一、(三)所為，係犯藥事法第83條第
    1 項轉讓禁藥罪。其就如附表一編號1 之犯行，已著手於販
    賣第二級毒品之犯行而不遂，為未遂犯，惟刑法第25條第2
    項係規定，未遂犯得減輕其刑而非必減其刑，本院審酌被告
    之犯罪情狀，對該次未遂犯行不予減輕其刑。被告販賣第二
    級毒品前，持有第二級毒品之低度行為，應為嗣後販賣之高
    度行為所吸收，不另論罪。其與子○○、辛○○就前揭事實
    一、(一)之歷次犯行，有犯意聯絡及行為分擔，為共同正犯。
    其於前揭事實一、(一)至(三)之各罪及歷次犯行，均犯意各別，
    行為互殊，應分論併罰。爰審酌被告明知甲基安非他命為第
    二級毒品，使用容易成癮，濫行施用，非但對施用者身心造
    成傷害，且多有施用致死之案例，而因其成癮性，常使施用
    者經濟地位發生實質改變而處於劣勢，容易造成家庭破裂戕
    害國力，為國家嚴格查禁之違禁物，仍不顧其販賣、轉讓對
    象可能面臨之困境，加以販賣、轉讓，其販賣之對象達8 人
    ，次數多達15次，轉讓予丙○○部分亦達10次，助長第二級
    毒品流通，致生危害於社會，且犯後飾詞圖卸，未見悔悟；
    惟其交易金額尚非龐大，僅是少量小額販賣，所生危害尚非
    極度重大，並考量其智識程度、犯罪之目的、動機、手段等
    一切情狀，分別量處如主文所示之刑；又查被告前揭事實一
    、(一)及(二)部分犯行之犯罪時間雖均在96年4 月24日以前，惟
    本院宣告各罪之刑均已逾1 年6 月，依中華民國九十六年罪
    犯減刑條例第3 條第1 項第7 款規定，不符減刑要件，均不
    予減刑；至被告前揭事實一、(三)部分之犯行，犯罪時間亦均
    在96年4 月24日以前，本院就各罪所宣告之刑復均未逾同條
    例第3 條之有期徒刑1 年6 月刑度，另被告前雖曾先後於95
    年12月8 日、96年1 月2 日經發布通緝，惟業已分別於95年
    1 2 月12日、96年1 月23日通緝到案，有臺灣高等法院通緝
    紀錄表各1 份在卷可稽，通緝及緝獲時間均在中華民國九十
    六年罪犯減刑條例施行前，是並無該條例第3 條、第5 條不
    得減刑規定之適用，本院自應依同條例第2 條第1 項第3 款
    ，減其此部分各罪宣告刑2 分之1 ，並與前揭未減刑部分合
    併定其應執行刑。
五、沒收部分：
  (一)被告於前揭事實一、(一)部分販賣甲基安非他命所得合計12,5
    00元，屬被告與共犯辛○○、子○○及不詳成年男子共同販
    賣第二級毒品所得之財物，依共犯應連帶沒收之原則，應依
    毒品危害防制條例第19條第1 項宣告連帶沒收，如全部或一
    部不能連帶沒收時，以其財產抵償之；至被告於前揭事實一
    、(二)部分販賣甲基安非他命所得合計7,000 元，屬被告販賣
    第二級毒品所得之財物，應依毒品危害防制條例第19條第1
    項宣告沒收，如全部或一部不能沒收時，以其財產抵償之。
  (二)至前案扣案之第二級毒品甲基安非他命殘渣袋22個、吸食器
    2 組及分裝管2 支等物，均係共犯子○○另案施用第二級毒
    品之器具及所留存之物，據子○○於前案供述明確，尚與本
    案無關，爰均不予宣告沒收。
  (三)按毒品危害防制條例第19條第3 項雖規定「犯第4 條之罪所
    使用之水、陸、空交通工具沒收之」，而為刑法之特別規定
    ，採義務沒收主義。但該項條文並無如同條例第18條第一項
    前段有「不問屬於犯人與否，均沒收」之規定，即應回歸刑
    法第38條第3 項前段所規定「以屬於犯人者為限」，始應依
    該條例第19條第3 項規定諭知沒收（最高法院94年度台非字
    第200 號判決意旨足參）。次按SIM 卡或USIM卡為行動電話
    門號使用介面，國內電信業者出租行動電話門號均附帶提供
    SIM 卡或USIM卡為門號介面，於消費者申辦門號並開通上線
    時，即將該卡所有權移轉予消費者（最高法院97年度台上字
    第5854號判決意旨參照）。本件扣案之NOKIA 廠牌00000000
    00號行動電話1 支（含SIM 卡1 張），固係被告用以聯絡前
    揭事實一、(一)、(二)販毒事宜所用之物，惟經被告陳稱係被告
    之母郭阿美所申裝（見96年度偵字第549 號卷第7 頁），公
    訴人亦未提出證據證明該行動電話及SIM 卡均為被告所申辦
    而屬被告所有，依照上開說明，自不得對該行動電話及SIM
    卡併為沒收之諭知。
  (四)扣案之甲基安非他命4 包（合計含袋驗餘毛重14.439公克）
    ，除包裝袋外，為第二級毒品違禁物，爰依毒品危害防制條
    例第18條第1 項前段均沒收銷燬；至上開盛裝安非他命所用
    之包裝袋4 只，為被告所有之物，業據其供明在卷，該包裝
    袋具有防止毒品裸露、散逸及便利攜帶之功能，自屬供犯前
    揭事實一、(一)及(二)販賣第二級毒品罪所用之物，就各該罪下
    均依同條例第19條第1 項沒收之。
  (五)扣案之電子磅秤1 臺、夾鍊袋250 只，均為被告所有，供犯
    前揭事實一、(一)及(二)販賣第二級毒品罪所用之物，業如前述
    ，原應依毒品危害防制條例第19條第1 項前段均沒收之，惟
    該等物品業於98年3 月3 日經臺灣士林地方法院檢察署贓物
    科承辦人不慎於另案一併銷燬，有該署98年4 月15日公務電
    話紀錄及98年5 月5 日甲○清總贓字第4666號函文及所附扣
    押物清單及扣押物處分命令影本各1 紙附卷可稽（見本院卷
    第279 、323 至325 頁），既已銷燬滅失，爰均不予宣告沒
    收；又扣案之吸食器1 組，屬被告所有供另案施用毒品犯行
    所用之物，據其供明在卷（見本院卷第95頁審理筆錄），與
    本案販賣第二級毒品、轉讓第二級毒品之犯行無關，亦不予
    宣告沒收，附此敘明。
據上論斷，應依刑事訴訟法第299 條第1 項前段，毒品危害防制
條例第4 條第2 項、第6 項、第18條第1 項前段、第19條第1項
，藥事法第83條第1 項，刑法第11條前段、第28條、第51條第5
款，中華民國九十六年罪犯減刑條例第2 條第1 項第3 款、第7
條，判決如主文。
本案經檢察官莊富棋到庭執行職務。
中    華    民    國    98    年    5    月    21    日
                  刑事第四庭審判長法  官  林秀鳳
                                  法  官  吳維雅
                                  法  官  黃珮茹
以上正本證明與原本無異。
如不服本判決，應於收受送達後10日內向本院提出上訴書狀，其
未敘述上訴理由者，應於上訴期間屆滿後20日內向本院補提理由
書狀（均須按他造當事人之人數附繕本）。
                                  書記官  張馨尹
中    華    民    國    98    年    5     月    21    日
附表一：
  ┌─┬──────┬─────┬─────────┬──────┬────┐
  │編│            │A ：買受人│                  │A ：交易之甲│通訊監察│
  │  │交易時間地點│B ：聯繫者│    聯繫經過      │    基安非他│譯文所在│
  │號│            │C ：交貨者│                  │    命量    │頁次    │
  │  │            │          │                  │B ：價格（新│        │
  │  │            │          │                  │臺幣）      │        │
  ├─┼──────┼─────┼─────────┼──────┼────┤
  │  │95年7 月13日│A ：乙○○│乙○○於95年7 月13│A ：0.15公克│96年度偵│
  │  │9時 許在臺北│B ：子○○│日7 時48分57秒聯繫│（因乙○○不│字第549 │
  │1 │市內湖區環山│C ：子○○│辛○○表明欲購買甲│耐久候，先行│號卷第49│
  │  │路1 段110 號│          │基安非他命1 張即10│離去，未拿到│、50頁  │
  │  │3 樓之樓下  │          │00 元 ，辛○○於同│安非他命，亦│        │
  │  │            │          │日7時58 分52秒聯繫│未交付款項）│        │
  │  │            │          │被告，被告於同日8 │B：1000 元  │        │
  │  │            │          │時27分攜帶甲基安非│            │        │
  │  │            │          │他命抵達辛○○住處│            │        │
  │  │            │          │樓下並聯繫辛○○，│            │        │
  │  │            │          │嗣乙○○於9 時7 分│            │        │
  │  │            │          │4 秒與辛○○聯繫，│            │        │
  │  │            │          │表明已抵達約定地點│            │        │
  │  │            │          │，由辛○○負責交付│            │        │
  │  │            │          │甲基安非他命      │            │        │
  ├─┼──────┼─────┼─────────┼──────┼────┤
  │  │95年8 月3 日│A ：乙○○│乙○○於95年8 月3 │A ：0.3 或  │同上卷第│
  │  │16 時 許在同│B ：辛○○│日15時49分46秒聯繫│    0.4公克 │50、51頁│
  │  │上地點      │C ：子○○│辛○○表明欲購買甲│B ：2000元  │        │
  │ 2│            │          │基安非他命2 張即20│            │        │
  │  │            │          │00 元 ，辛○○於同│            │        │
  │  │            │          │日15 時51 分9 秒、│            │        │
  │  │            │          │15時55 分11 秒聯繫│            │        │
  │  │            │          │被告取得甲基安非他│            │        │
  │  │            │          │命後，於同日16時12│            │        │
  │  │            │          │分36秒聯繫乙○○，│            │        │
  │  │            │          │前來辛○○住處樓下│            │        │
  │  │            │          │，由子○○負責交付│            │        │
  │  │            │          │甲基安非他命      │            │        │
  ├─┼──────┼─────┼─────────┼──────┼────┤
  │  │95年8 月3 日│A ：庚○○│庚○○於95年8 月3 │A ：0.2 公克│同上卷第│
  │  │17 時 許在同│B ：子○○│日17時9 分50秒聯繫│B ：1000元  │50、51頁│
  │3 │上地點      │C ：子○○│子○○表明欲購買甲│            │        │
  │  │            │          │基安非他命，嗣洪瑋│            │        │
  │  │            │          │銘於同日17時許前來│            │        │
  │  │            │          │辛○○住處樓下，由│            │        │
  │  │            │          │子○○負責交付甲基│            │        │
  │  │            │          │安非他命          │            │        │
  ├─┼──────┼─────┼─────────┼──────┼────┤
  │  │95年8 月5 日│A ：丁○○│丁○○於95年8 月5 │A ：0.2 公克│同上卷第│
  │  │22 、23 時許│B ：辛○○│日22時42分44秒聯繫│B ：1000元  │52、53頁│
  │4 │在臺北市南港│C ：辛○○│辛○○表明欲購買甲│            │        │
  │  │區○○路某便│          │基安非他命1 個即1 │            │        │
  │  │利商店附近  │          │公克3500元，嗣洪瑋│            │        │
  │  │            │          │銘於同日17時許前來│            │        │
  │  │            │          │辛○○住處樓下，由│            │        │
  │  │            │          │辛○○負責交貨，惟│            │        │
  │  │            │          │實際上僅交易0.2 公│            │        │
  │  │            │          │克之甲基安非他命10│            │        │
  │  │            │          │00 元             │            │        │
  ├─┼──────┼─────┼─────────┼──────┼────┤
  │  │95年8 月10日│A ：丑○○│丑○○於95年8 月9 │A ：1 公克  │同上卷第│
  │  │凌晨0 時許在│B ：辛○○│日23時52分18秒聯繫│B ：3500元  │54、55頁│
  │  │臺北市內湖區│C ：辛○○│辛○○表明欲購買1 │            │        │
  │ 5│環山路1 段  │          │公克甲基安非他命35│            │        │
  │  │110 號3 樓之│          │00 元 ，辛○○於同│            │        │
  │  │樓下        │          │日23 時54 分4 秒聯│            │        │
  │  │            │          │繫被告取得甲基安非│            │        │
  │  │            │          │他命後，於95年8 月│            │        │
  │  │            │          │10 日0時16分0 秒聯│            │        │
  │  │            │          │繫丑○○前來辛○○│            │        │
  │  │            │          │住處樓下，由辛○○│            │        │
  │  │            │          │負責交付甲基安非他│            │        │
  │  │            │          │命                │            │        │
  ├─┼──────┼─────┼─────────┼──────┼────┤
  │  │95年8 月10日│A ：庚○○│庚○○於95年8 月10│A ：0.2 公克│同上卷第│
  │  │2時 許在同上│B ：辛○○│日2 時12分33秒聯繫│B ：1000元  │55頁    │
  │ 6│地點        │C ：子○○│辛○○表明欲購買甲│            │        │
  │  │            │          │基安非他命，嗣洪瑋│            │        │
  │  │            │          │銘於同日2 時許前來│            │        │
  │  │            │          │辛○○住處樓下，由│            │        │
  │  │            │          │子○○負責交付甲基│            │        │
  │  │            │          │安非他命          │            │        │
  ├─┼──────┼─────┼─────────┼──────┼────┤
  │  │95年8 月27日│A ：壬○○│壬○○於95年8 月27│A ：0.2 公克│同上卷第│
  │  │11 時 許在同│B ：辛○○│日11時49分20秒聯繫│B ：1000元  │66、67頁│
  │ 7│上地點      │C ：辛○○│辛○○表明欲購買甲│            │        │
  │  │            │          │基安非他命，嗣張智│            │        │
  │  │            │          │為於同日11時許前來│            │        │
  │  │            │          │辛○○住處樓下，由│            │        │
  │  │            │          │辛○○負責交付甲基│            │        │
  │  │            │          │安非他命          │            │        │
  ├─┼──────┼─────┼─────────┼──────┼────┤
  │  │95年10月7 日│A ：乙○○│乙○○於95年10月7 │A ：0.15公克│同上卷第│
  │  │3時 許在臺北│B ：子○○│日2 時47分0 秒聯繫│B ：1000元  │74頁    │
  │ 8│市南港區重陽│C ：子○○│子○○表明欲購買甲│            │        │
  │  │路199 巷39號│          │基安非他命，嗣石亞│            │        │
  │  │5 樓之樓下  │          │倫於同日3 時許前來│            │        │
  │  │            │          │子○○住處樓下，由│            │        │
  │  │            │          │子○○負責交付甲基│            │        │
  │  │            │          │安非他命          │            │        │
  ├─┼──────┼─────┼─────────┼──────┼────┤
  │  │95年10月15日│A ：乙○○│乙○○於95年10月15│A ：0.15公克│同上卷第│
  │  │3時 許在臺北│B ：辛○○│日2 時43分29秒聯繫│B ：1000元  │77、78頁│
  │ 9│市南港區重陽│C ：子○○│辛○○表明欲購買甲│            │        │
  │  │路199 巷39號│          │基安非他命，嗣石亞│            │        │
  │  │5 樓之樓下  │          │倫於同日3 時許前來│            │        │
  │  │            │          │辛○○住處樓下，由│            │        │
  │  │            │          │子○○負責交付甲基│            │        │
  │  │            │          │安非他命          │            │        │
  ├─┼──────┼─────┼─────────┼──────┼────┤
  │  │95年11月12日│A ：庚○○│子○○於95年11月12│A ：0.2 公克│同上卷第│
  │  │23 時 許在臺│B ：子○○│日23時44分27秒聯繫│B ：1000元  │90頁    │
  │10│北市南港區重│C ：子○○│庚○○詢問有無需要│            │        │
  │  │陽路199 巷39│          │購買甲基安非他命，│            │        │
  │  │號5 樓之樓下│          │經庚○○表明欲購買│            │        │
  │  │            │          │，嗣庚○○於同日23│            │        │
  │  │            │          │時許前來子○○住處│            │        │
  │  │            │          │樓下，由子○○負責│            │        │
  │  │            │          │交付甲基安非他命  │            │        │
  └─┴──────┴─────┴─────────┴──────┴────┘
附表二：
  ┌─┬────┬────┬───┬───┬────┐
  │編│        │        │      │價  格│甲基安非│
  │  │ 時  間 │ 地  點 │買受人│（新臺│他命（公│
  │號│        │        │      │幣）  │克）    │
  ├─┼────┼────┼───┼───┼────┤
  │1 │95年10月│臺北市南│      │3000元│0.56    │
  │  │間某日  │港科學園│      │      │        │
  │  │        │區      │      │      │        │
  ├─┼────┼────┤戊○○├───┼────┤
  │2 │95年11月│臺北市三│      │2000元│0.4     │
  │  │中旬某日│重路口附│      │      │        │
  │  │        │近之7-11│      │      │        │
  │  │        │便利商店│      │      │        │
  ├─┼────┼────┼───┼───┼────┤
  │  │        │臺北縣五│      │      │        │
  │  │95年12月│股鄉五股│      │      │        │
  │3 │2 日上午│交流道往│己○○│1000元│0.2     │
  │  │11 時 許│新莊方向│      │      │        │
  │  │        │之全國加│      │      │        │
  │  │        │油站    │      │      │        │
  ├─┼────┼────┼───┼───┼────┤
  │4 │95年11月│南港科學│      │500元 │0.1     │
  │  │間某日  │園區旁之│      │      │        │
  │  │        │四海加油│      │      │        │
  │  │        │站      │      │      │        │
  ├─┼────┼────┤丙○○├───┼────┤
  │5 │95年11月│同上    │      │500元 │0.1     │
  │  │間某日  │        │      │      │        │
  └─┴────┴────┴───┴───┴────┘
附錄論罪法條：
毒品危害防制條例第4條
製造、運輸、販賣第一級毒品者，處死刑或無期徒刑；處無期徒
刑者，得併科新臺幣 1 千萬元以下罰金。
製造、運輸、販賣第二級毒品者，處無期徒刑或 7 年以上有期
徒刑，得併科新臺幣 7 百萬元以下罰金。
製造、運輸、販賣第三級毒品者，處 5 年以上有期徒刑，得併科
新臺幣5 百萬元以下罰金。製造、運輸、販賣第四級毒品者，處
3 年以上10年以下有期徒刑，得併科新臺幣3 百萬元以下罰金。
製造、運輸、販賣專供製造或施用毒品之器具者，處 1 年以上
7 年以下有期徒刑，得併科新臺幣 1 百萬元以下罰金。
前五項之未遂犯罰之。
藥事法第83條
明知為偽藥或禁藥，而販賣、供應、調劑、運送、寄藏、牙保、
轉讓或意圖販賣而陳列者，處7 年以下有期徒刑，得併科新臺幣
5 百萬元以下罰金。
犯前項之罪，因而致人於死者，處 7 年以上有期徒刑，致重傷
者，處 3 年以上 12 年以下有期徒刑。
因過失犯第 1 項之罪者，處 2 年以下有期徒刑、拘役或科新臺
幣 30 萬元以下罰金。
第 1 項之未遂犯罰之。


司法院資訊處製作；財團法人民間司法改革基金會備份。
